ja: 靴下のクッションレベル: ヘビークッショニング; ライトクッショニング; マキシマムクッショニング; ミディアムクッショニング; クッショニングなし; その他
fr: Niveau d’amorti de la chaussette: Rembourrage épais; Rembourrage léger; Rembourrage maximal; Rembourrage moyen; Sans rembourrage; Autre
it: Livello di imbottitura della calza: Ammortizzazione pesante; Ammortizzazione leggera; Ammortizzazione massima; Ammortizzazione media; Nessuna ammortizzazione; Altro
pl: Poziom amortyzacji skarpety: Mocna amortyzacja; Lekka amortyzacja; Maksymalna amortyzacja; Średnia amortyzacja; Brak amortyzacji; Inny
zh-CN: 袜子缓冲等级: 重度缓震; 轻度缓震; 最高缓震级别; 中度缓震; 无缓震; 其他
pt-PT: Nível de amortecimento da meia: Amortecimento forte; Amortecimento leve; Amortecimento máximo; Amortecimento médio; Sem amortecimento; Outro
ro-RO: Nivel de amortizare a șosetei: Amortizare ridicată; Amortizare ușoară; Amortizare maximă; Amortizare medie; Fără amortizare; Altele
es: Nivel de amortiguación del calcetín: Amortiguación alta; Amortiguación ligera; Amortiguación máxima; Amortiguación media; Sin amortiguación; Otro
sl-SI: Raven blazinjenja nogavice: Močno blaženje; Rahlo blaženje; Največje blaženje; Srednje blaženje; Brez blaženja; Drugo
nl: Sok dempingsniveau: Zware demping; Lichte demping; Maximale demping; Gemiddelde demping; Geen demping; Anders
bg-BG: Ниво на омекотяване на чорапа: Плътно омекотяване; Леко омекотяване; Максимално омекотяване; Средно омекотяване; Без омекотяване; Друго
th: ระดับการรองรับแรงกระแทกของถุงเท้า: ซัพพอร์ตหนามาก; ซัพพอร์ตบาง; ซัพพอร์ตสูงสุด; ซัพพอร์ตปานกลาง; ไม่มีซัพพอร์ต; อื่นๆ
sv: Strumpornas dämpningsnivå: Kraftig dämpning; Lätt dämpning; Maximal dämpning; Medium dämpning; Ingen dämpning; Övrigt
ru: Уровень амортизации носка: Сильная амортизация; Лёгкая амортизация; Максимальная амортизация; Средняя амортизация; Без амортизации; Другое
sk-SK: Úroveň tlmenia ponožky: Vysoké tlmenie; Nízke tlmenie; Maximálne tlmenie; Stredné tlmenie; Bez tlmenia; Iné
fi: Sukan pehmustemäärä: Paksu pehmuste; Kevyt pehmuste; Maksimaalinen pehmuste; Keskipaksu pehmuste; Ei pehmustetta; Muu
lt-LT: Kojinių paminkštinimo lygis: Storas paminkštinimas; Plonas paminkštinimas; Maksimalus paminkštinimas; Vidutinis paminkštinimas; Be paminkštinimo; Kita
en: Sock cushioning level: Heavy cushioning; Light cushioning; Maximum cushioning; Medium cushioning; No cushioning; Other
zh-TW: 襪子緩衝墊等級: 重度緩衝; 輕度緩衝; 最高緩衝; 中度緩衝; 無緩衝; 其他
pt-BR: Meia nível de amortecimento: Amortecimento pesado; Amortecimento leve; Amortecimento máximo; Amortecimento médio; Sem amortecimento; Outro
vi: Mức độ đệm của tất: Đệm dày; Đệm mỏng; Đệm tối đa; Đệm vừa; Không đệm; Khác
nb: Sokkedempingsnivå: Kraftig demping; Lett demping; Maksimal demping; Middels demping; Ingen demping; Annet
de: Grad der Sockenpolsterung: Starke Polsterung; Leichte Polsterung; Maximale Polsterung; Mittlere Polsterung; Keine Polsterung; Andere
hr-HR: Razina amortizacije čarapa: Jaka podstava; Lagana podstava; Maksimalna podstava; Srednja podstava; Bez podstave; Ostalo
tr: Çorap yastıklama seviyesi: Yoğun yastıklama; Hafif yastıklama; Maksimum yastıklama; Orta yastıklama; Yastıklamasız; Diğer
cs: Úroveň polstrování ponožky: Silné tlumení; Lehké tlumení; Maximální tlumení; Střední tlumení; Bez tlumení; Jiné
da: Polstringsniveau for sok: Kraftig polstring; Let polstring; Maksimal polstring; Medium polstring; Ingen polstring; Andet
ko: 양말 쿠션 수준: 헤비 쿠셔닝; 라이트 쿠셔닝; 맥시멈 쿠셔닝; 미디엄 쿠셔닝; 쿠셔닝 없음; 기타
hu: Zokni párnázottsági mértéke: Erős párnázás; Enyhe párnázás; Maximális párnázás; Közepes párnázás; Nincs párnázás; Egyéb
el: Επίπεδο αντικραδασμικής προστασίας κάλτσας: Υψηλή αντικραδασμική προστασία; Ελαφριά αντικραδασμική προστασία; Μέγιστη αντικραδασμική προστασία; Μεσαία αντικραδασμική προστασία; Καμία αντικραδασμική προστασία; Άλλο